【裁判字號】    95,訴,226
【裁判日期】    950630
【裁判案由】    違反期貨交易法等
【裁判全文】
臺灣宜蘭地方法院刑事判決               95年度訴字第226號
    公  訴  人  臺灣宜蘭地方法院檢察署檢察官
    被      告  甲○○
    被      告  庚○○
    上  一  人
    選任辯護人  林火炎律師
    被      告  戊○○
                辛○○
                丁○○
                        樓
                己○○
                壬○○
                        7號6.
                丙○○
                乙○○
上列被告等因違反期貨交易法等案件，經檢察官提起公訴（九十
五年度偵字第二一五七號），本院合議庭裁定由受命法官獨任逕
以簡易判決處刑，爰不經通常程序判決如下：
    主  文
甲○○連續意圖營利，聚眾賭博，處有期徒刑伍月，如易科罰金
，以佰元折算壹日。
庚○○共同連續意圖營利，聚眾賭博，處有期徒刑陸月，如易科
罰金，以佰元折算壹日。扣案如附表五所列之物，均沒收之。
戊○○共同連續意圖營利，聚眾賭博，處有期徒刑肆月，如易科
罰金，以佰元折算壹日。扣案如附表五所列之物，均沒收之。
辛○○、丁○○共同連續意圖營利，聚眾賭博，各處有期徒刑
月，如易科罰金，均以佰元折算壹日。均緩刑貳年。扣案如附
表五所列之物，均沒收之。
己○○共同連續意圖營利，聚眾賭博，處有期徒刑陸月，如易科
罰金，以佰元折算壹日。扣案如附表六所列之物，均沒收之。
壬○○共同連續意圖營利，聚眾賭博，處有期徒刑伍月，如易科
罰金，以佰元折算壹日。扣案如附表六所列之物，均沒收之。
丙○○連續意圖營利，聚眾賭博，處有期徒刑陸月，如易科罰金
，以佰元折算壹日。扣案如附表七所列之物，均沒收之。
乙○○連續在公眾得出入之場所賭博財物，處罰金伍仟元，如易
服勞役，以佰元折算壹日。
    事實及理由
一、甲○○基於意圖營利提供賭博場所及聚眾賭博之概括犯意，
    於附表一所示之時間，在宜蘭縣宜蘭市○○路三十八之五十
    五號，利用0000000000號行動電話及（０三）0
    000000號市內電話，接受楊淇安、莊素珍、徐惠正、
    張王金羨、林金珠及鄭志宏（涉犯賭博罪部分，皆由臺灣宜
    蘭地方法院檢察署檢察官另為職權不起訴處分）等人下單簽
    注，賭博輸贏之方式乃仿合法期貨市場中有關「臺灣證券交
    易所發行量加權股價指數期貨」之交易時間暨方式經營業務
    ，以當月份之「臺灣證券交易所發行量加權股價指數」作為
    交易標的，並以「口」為計算單位，就臺灣證券交易所加權
    股價指數每升降一點以新臺幣（下同）二百元結算損益，交
    易時間則為每週一至週五正常營業日之八時四十五分起至十
    三時四十五分止，並視客戶信用暨交易狀況限制客戶下單口
    數，客戶若預期指數上漲，可選擇下「多單」，客戶若預期
    指數下跌，可選擇下「空單」，經客戶下單後，再以電話聯
    絡時間下一分鐘之指數第一盤成交價格作為基準計算成交口
    數及交易點數後，甲○○即將成交口數及交易點數以電話回
    報予客戶，客戶可採當日平倉或當日留倉日後平倉之方式結
    算損益，所有款項均以現金匯款結算。又甲○○於向楊淇安
    等人收取每買進、賣出交易一口各為四百元至六百元不等之
    手續費而收單後，即分別轉單予庚○○、己○○、丙○○及
    年籍姓名不詳綽號「楊老師」之成年人，並以其在彰化銀行
    宜蘭分行所開立之000000000000000號帳戶
    作為客戶匯款帳戶，再與庚○○、己○○、丙○○及年籍姓
    名不詳綽號「楊老師」之成年人結算客戶下單之賭資，並可
    從中牟取每口五十元之手續費。嗣於九十五年三月二十一日
    遭警查獲。
二、庚○○及戊○○共同基於意圖營利而提供賭博場所聚眾賭博
    之概括犯意及行為分擔，於附表二所示之時間，在宜蘭縣羅
    東鎮○○路四十六號，利用0000000000號、00
    00000000號、0000000000號與0000
    000000號行動電話及（０三）0000000號、0
    000000號市內電話接受黃金發、張松銘、陳信東、莊
    素珍（涉嫌賭博罪部分，均由臺灣宜蘭地方法院檢察署檢察
    官另為職權為不起訴處分）及甲○○等人下單簽注，戊○○
    負責為庚○○介紹客戶，賭博輸贏之方式與前開一、所述手
    法相同。又庚○○自九十四年八月間起僱用辛○○，自九十
    五年一月間起僱用丁○○後，辛○○、丁○○亦與庚○○、
    戊○○共同基於前揭意圖營利提供賭博場所及聚眾賭博之犯
    意聯絡及行為分擔，負責在宜蘭縣羅東鎮○○路四十六號接
    聽客戶下單簽注之電話及匯款事宜。庚○○則向黃金發等人
    收取每買進、賣出交易一口各為四百元或五百元不等之手續
    費而收單後，除部分轉單予己○○及年籍姓名不詳綽號「簡
    先生」之成年人外，其餘則基於賭博之概括犯意而與黃金發
    等人對賭，亦以其不知情之胞姐黃浮玉在中國農民銀行羅東
    分行所開立之00000000000號帳戶作為客戶匯款
    帳戶。嗣於九十五年三月二十一日為警查獲，並扣得如附表
    五所示之物。另庚○○復單獨基於賭博之概括犯意，自九十
    五年三月間起，向臺北地區某不詳組頭，以職業棒球讓分輸
    贏之方式下注簽賭近十次，每次下注金額為一、二千元至數
    千元不等。
三、己○○與壬○○基於共同意圖營利而提供賭博場所聚眾賭博
    之犯意聯絡及行為分擔，於附表三所載之時間，在宜蘭縣員
    山鄉○○路六十六巷四號，利用（０三）0000000號
    市內電話及0000000000號行動電話接受張明陽（
    涉嫌賭博罪部，由臺灣宜蘭地方法院檢察署檢察官為職權不
    起訴處分）、甲○○、乙○○、庚○○等人下單簽注，賭博
    輸贏之方式與前開一、所述手法相同。又己○○與壬○○向
    張明陽等人收取每買進、賣出交易一口各為三百元或四百元
    不等之手續費而收單後，除部分轉單予年籍姓名不詳綽號「
    吳先生」之成年人外，其餘則基於賭博之概括犯意而與張明
    陽等人對賭，並皆以壬○○在誠泰商業銀行宜蘭分行所開立
    之0000000000000號帳戶作為客戶匯款帳戶。
    嗣於九十五年三月二十二日經警查獲，並扣得如附表六所示
    之物。另己○○復單獨承前意圖營利而提供給賭博場所聚眾
    賭博及賭博之概括犯意，自九十五年一月間起至同年三月二
    十二日止，同在宜蘭縣員山鄉○○路六十六巷四號，利用（
    ０三）0000000號市內電話及0000000000
    號行動電話與不特定之人簽賭六合彩及樂透彩，簽注方式為
    每簽一支二星、三星、四星，賭資分別為八十元，而以此方
    式聚集不特定之多數人以簽選號碼賭博財物，並約定所簽選
    之號碼若對中每星期二、四、六之香港六合彩或每星期二、
    四臺北銀行樂透彩所開出之號碼者，二星、三星、四星每支
    分別可贏得五千六百元、五萬六千元、四十五萬元之彩金，
    若未對中則賭資悉歸其所有。
四、丙○○基於意圖營利而提供賭博場所聚眾賭博之概括犯意，
    於附表四所示之時間，在宜蘭縣宜蘭市○○路五十六巷八號
    ，利用0000000000號及0000000000號
    行動電話接受李義豐（涉嫌賭博罪部分，經臺灣宜蘭地方法
    院檢察署檢察官另為職權不起訴處分）與甲○○等人下單簽
    注，賭博輸贏之方式與前開一、所述手法相同。又丙○○向
    甲○○等人收取每買進、賣出交易一口各為四百元或四百五
    十元不等之手續費而收單後，均轉單予年籍姓名不詳使用「
    蔡宜珊」金融帳戶之成年人，並利用不知情之陳哲民在彰化
    銀行宜蘭分行開立之000000000000號帳戶作為
    客戶匯款帳戶，且與年籍姓名不詳使用「蔡宜珊」金融帳戶
    之人結算客戶下單之賭資，而從中牟取每口五十元之手續費
    。嗣於九十五年三月二十一日遭警查獲，並扣得如附表七所
    示之物。另丙○○復承前意圖營利提供賭博場所聚眾賭博之
    概括犯意，自九十五年二月間起至同年三月二十一日止，亦
    在宜蘭縣宜蘭市○○路五十六巷八號一樓經營職業棒球及美
    國ＮＢＡ職業籃球賭博，並提供0000000000號及
    0000000000號行動電話接受不特定人下注，賭法
    為以運動盤口網站所開出之交戰讓分為依據，賠率則為一比
    一（即賭客下注若干金額，若賭贏，則可贏得相同金額之賭
    資），並於接受下注後，皆將簽注轉予上手盤口，而從中獲
    取簽注金額百分之五之手續費。
五、乙○○基於賭博之概括犯意，於附表三編號三所示之時間，
    多次利用電話向己○○與壬○○簽注，輸贏之方式則與前開
    一、所述之方式相同。
六、前述各該事實，分據被告甲○○、庚○○、戊○○、辛○○
    、丁○○、壬○○、己○○、丙○○及乙○○於偵審中到庭
    坦承不諱，核與證人即賭客楊淇安、莊素珍、徐惠正、張王
    金羨、林金珠、鄭志宏、黃金發、張松銘、陳信東、莊素珍
    、張明陽與李義豐等人供述情節大致契合，復有如附表五至
    七所列之物扣案，暨通訊監察譯文存卷可稽，堪徵被告甲○○、庚○○、戊○○、辛○○、丁○○、壬○○、己○○、
    丙○○及乙○○之自白均與真實相符，皆可採憑。本件事證
    咸稱明確，被告等人之犯行各足認定，各應依法論科。
七、核被告甲○○、庚○○、己○○及壬○○之所為，均係犯刑
    法第二百六十八條意圖營利，供給賭博及聚眾賭博罪及同法
    第二百六十六條第一項前段之賭博罪。被告戊○○、丙○○
    、辛○○及丁○○之所為，係犯刑法第二百六十八條之意圖
    營利，供給賭博場所及聚眾賭博罪。被告乙○○之所為，則
    係犯刑法第二百六十六條第一項前段之賭博罪。被告甲○○
    、庚○○、戊○○、辛○○、丁○○、壬○○、己○○、丙○○、乙○○所犯前開罪名，各屬時間緊接，方法相同且各
    觸犯構成要件相同之罪名，應各應刑法第五十六條連續犯之
    規定論以一罪，並各加重其刑。又被告甲○○、庚○○、己○○與壬○○所犯之刑法第二百六十八條前後段之意圖營利
    供給賭博場所及聚眾賭博罪，與刑法第二百六十六條第一項
    前段之賭博罪，及被告丙○○、辛○○與丁○○所犯刑法第
    二百六十八條前後段之意圖營利供給賭博場所及聚眾賭博罪
    ，各屬以一行為同時觸犯前開所犯罪名，應依刑法第五十五
    條想像競合犯之規定，從一重之意圖營利聚眾賭博罪處斷。
    又被告庚○○、戊○○、辛○○及丁○○，就所犯之意圖營
    利聚眾賭博罪間，及被告壬○○與己○○就所犯之意圖營利
    聚眾賭博罪間，各具共同之犯意聯絡及行為分擔，各應論以
    共同正犯。審酌被告等人皆已坦承犯行明確，到庭態度均佳
    ，再參酌其各自之素行、犯罪動機、目的、手段、造成社會
    整體侵害程度及公訴人當庭具體求刑內容等一切情狀，爰酌
    情各量處如主文所示之刑，並均諭知易科罰金之折算標準，
    以示警懲。末查，被告辛○○及丁○○均係以月薪一萬八千
    餘元受僱於被告庚○○，處理接單及匯款之工作，涉案情節
    顯較輕微，且其等二人前均未曾受有期徒刑以上刑之宣告，
    有臺灣高等法院被告前案紀錄表在卷可佐，是念其等二人一
    時失慮致罹刑典，經此偵審程序及科刑之判決後，當能知所
    警惕而無再犯之虞，本院認對被告辛○○及丁○○等二人所
    為前開刑之宣告，皆以暫不執行為適當，爰併予宣告緩刑二
    年，用啟自新，並觀後效。
八、扣案如附表五至七所載之物，分屬被告庚○○、戊○○、己○○、壬○○及丙○○所有且供犯罪所用之物，此據上開被
    告供明在卷，皆應依刑法第三十八條第一項第二款之規定，
    併予宣告沒收之。
九、應依刑事訴訟法第四百四十九條第一項、第四百五十條第一
    項，刑法第二十八條、第五十六條、第二百六十六條第一項
    前段、第二百六十八條、第五十五條、第四十一條第一項前
    段、第三十八條第一項第二款、第七十四條第一款，罰金罰
    鍰提高標準條例第一條前段、第二條，逕以簡易處刑如主文
    。
本案經檢察官賴慶祥到庭執行職務
中    華    民    國    95    年    6     月    30    日
                  刑事第三庭法  官  陳嘉年
以上正本證明與原本無異。
如不服本判決應於收受本判決後10日內向本院提出上訴書狀，其
未敘述上訴理由者，並得於提起上訴後10日內向本院補提理由書
狀(均須按他造當事人之人數附繕本)「切勿逕送上級法院」。
                            書記官  林嘉萍
中    華    民    國    95    年    7     月    4     日
附錄本案論罪科刑法條全文
刑法第二百六十六條第一項
在公共場所或公眾得出入之場所賭博財物者，處一千元以下罰金
。但以供人暫時娛樂之物為賭者，不在此限。
刑法第二百六十八條
意圖營利，供給賭博場所或聚眾賭博者，處三年以下有期徒刑，
得併科三千元以下罰金。
附表一（被告甲○○部分）
┌───┬──────┬────────┬───────┬────────┬───────┐
│編  號│下 單 之  人│下  單   期   間│每 口 手 續 費│下單時撥打之電話│備          註│
├───┼──────┼────────┼───────┼────────┼───────┤
│  一  │楊淇安      │九十四年二、三月│新臺幣（下同）│00000000│九十四年度他字│
│      │            │間起至九十四年四│四百五十元或五│五一            │第五二四號卷宗│
│      │            │、五月間止      │百元          │                │第一二一頁至第│
│      │            │                │              │                │一二三頁、第三│
│      │            │                │              │                │二四頁至第三二│
│      │            │                │              │                │七頁；九十五年│
│      │            │                │              │                │度偵字第一六０│
│      │            │                │              │                │六號卷宗第一四│
│      │            │                │              │                │四至第一四五頁│
├───┼──────┼────────┼───────┼────────┼───────┤
│  二  │莊素珍      │九十三年年底起至│六百元        │00000000│九十四年度他字│
│      │            │九十四年年底止  │              │五一、（０三）九│第五二四號卷宗│
│      │            │                │              │三七三０九六    │第一二七頁至第│
│      │            │                │              │                │一二八頁、第三│
│      │            │                │              │                │０八頁至第三一│
│      │            │                │              │                │三頁          │
├───┼──────┼────────┼───────┼────────┼───────┤
│  三  │徐惠正      │九十四年夏天（前│四百元或四百五│不詳            │九十四年度他字│
│      │            │後約十天）      │十元          │                │第五二四號卷宗│
│      │            │                │              │                │第三三一頁至第│
│      │            │                │              │                │三三二頁；九十│
│      │            │                │              │                │五年度偵字第一│
│      │            │                │              │                │六０六號卷宗第│
│      │            │                │              │                │一四０至第一四│
│      │            │                │              │                │一頁          │
├───┼──────┼────────┼───────┼────────┼───────┤
│  四  │張王金羨    │九十四年四、五月│四百元或四百五│00000000│九十四年度他字│
│      │            │間起至九十四年七│十元          │五一            │第五二四號卷宗│
│      │            │、八月間止      │              │                │第三九六頁至第│
│      │            │                │              │                │三九九頁      │
├───┼──────┼────────┼───────┼────────┼───────┤
│  五  │林金珠      │九十四年七、八月│五百元        │同上            │同上          │
│      │            │間              │              │                │              │
├───┼──────┼────────┼───────┼────────┼───────┤
│  六  │鄭志宏      │九十四年八月間起│四百五十元或五│同上            │同上          │
│      │            │至十月間止      │百元          │                │              │
└───┴──────┴────────┴───────┴────────┴───────┘
附表二（被告庚○○、戊○○、辛○○、丁○○部分）
┌───┬──────┬────────┬───────┬────────┬───────┐
│編  號│下 單 之  人│下  單   期   間│每 口 手 續 費│下單時撥打之電話│備          註│
├───┼──────┼────────┼───────┼────────┼───────┤
│  一  │黃金發      │九十四年八月間  │五百元        │不詳            │九十四年度他字│
│      │            │                │              │                │第五二四號卷宗│
│      │            │                │              │                │第四四０頁至第│
│      │            │                │              │                │四四二頁      │
├───┼──────┼────────┼───────┼────────┼───────┤
│  二  │張松銘      │九十四年七、八月│四百元        │00000000│同上          │
│      │            │間起至九十五年農│              │五九、（０三）九│              │
│      │            │曆年間止        │              │五六五三五九    │              │
├───┼──────┼────────┼───────┼────────┼───────┤
│  三  │陳信東      │九十四年十一月初│四百元        │00000000│同上          │
│      │            │起至九十五年二月│              │四五            │              │
│      │            │中旬止          │              │                │              │
├───┼──────┼────────┼───────┼────────┼───────┤
│  四  │莊素珍      │九十四年年底起至│四百元        │00000000│九十四年度他字│
│      │            │九十五年年初止  │              │八０、０九三三九│第五二四號卷宗│
│      │            │                │              │八七八九四、（０│第一二七頁至第│
│      │            │                │              │三）九五六三三八│一二八頁、第三│
│      │            │                │              │九              │０八頁至第三一│
│      │            │                │              │                │三頁          │
├───┼──────┼────────┼───────┼────────┼───────┤
│  五  │甲○○      │九十四年十一月間│四百元        │不詳            │九十五年度偵字│
│      │            │                │              │                │第一六０六號卷│
│      │            │                │              │                │宗第六九頁    │
└───┴──────┴────────┴───────┴────────┴───────┘
附表三（被告壬○○、己○○部分）
┌───┬──────┬────────┬───────┬────────┬───────┐
│編  號│下 單 之  人│下  單   期   間│每 口 手 續 費│下單時撥打之電話│備          註│
├───┼──────┼────────┼───────┼────────┼───────┤
│  一  │張明陽      │九十四年九月間起│四百元        │（０三）九二三三│九十四年度他字│
│      │            │至九十五年一月間│              │三四八          │第五二四號卷宗│
│      │            │止              │              │                │第四二０頁至第│
│      │            │                │              │                │四二一頁      │
├───┼──────┼────────┼───────┼────────┼───────┤
│  二  │甲○○      │九十四年三、四月│四百元        │00000000│九十五年度偵字│
│      │            │間起至九十四年九│              │０五            │第一六０六號卷│
│      │            │月底止          │              │                │宗第六九頁    │
├───┼──────┼────────┼───────┼────────┼───────┤
│  三  │乙○○      │九十四年三、四月│三百元或四百元│同上            │九十五年度偵字│
│      │            │間起至九十四年十│              │                │第一六０六號卷│
│      │            │二月底止        │              │                │宗第六八頁    │
├───┼──────┼────────┼───────┼────────┼───────┤
│  四  │庚○○      │九十四年八、九月│四百元        │不詳            │九十五年度偵字│
│      │            │間              │              │                │第一六０六號卷│
│      │            │                │              │                │宗第一二八頁  │
└───┴──────┴────────┴───────┴────────┴───────┘
附表四（被告丙○○部分）
┌───┬──────┬────────┬───────┬────────┬───────┐
│編  號│下 單 之  人│下  單   期   間│每 口 手 續 費│下單時撥打之電話│備          註│
├───┼──────┼────────┼───────┼────────┼───────┤
│  一  │甲○○      │九十四年十、十一│四百元或四百五│00000000│九十五年度偵字│
│      │            │月間起至九十五年│十元          │一三            │第一六０六號卷│
│      │            │農曆年前        │              │                │宗第六八至第六│
│      │            │                │              │                │九頁          │
├───┼──────┼────────┼───────┼────────┼───────┤
│  二  │李義豐      │九十四年三月間  │四百元        │00000000│九十四年度他字│
│      │            │                │              │六四            │第五二四號卷宗│
│      │            │                │              │                │第四一０頁至第│
│      │            │                │              │                │四一一頁      │
└───┴──────┴────────┴───────┴────────┴───────┘
附表五（被告庚○○及戊○○所有且供其等二人與被告辛○○、
丁○○共同犯罪所用之物）
  ┌────────────────────────────────┐
  │客戶資料二十二張、臺指歐元指數期貨買賣模擬遊戲規則九張、客戶交易│
  │錄音帶四卷、遭撕毀之存摺（黃浮玉）及交易客戶資料一袋、客戶交易資│
  │料四本、筆記型電腦一臺、桌上型電腦主機、電話簿一本（以上為被告黃│
  │正賢所有之物）。筆記本二本、記事紙張一張（以上為被告戊○○所有之│
  │物）。                                                          │
  └────────────────────────────────┘
附表六（被告壬○○及己○○所有且供共同犯罪所用之物）
  ┌────────────────────────────────┐
  │帳冊四冊、帳務資料四冊、收支明細表一冊、臺指期模擬遊戲規則、隨身│
  │碟一具、磁碟片十張、交易明細表一本、本票二本、交易資料十二冊、筆│
  │記本三冊、支票二冊、匯款單二冊、通訊錄一冊、支票影本一張、六合彩│
  │倍數表、龍鳳六合彩手冊、精業電腦軟體二套、錄音機二臺、行動電話十│
  │二具、電話線及接頭六副、計時器三臺、計算機六臺、電話機二具、傳真│
  │機九具、印表機三臺、電腦螢幕四臺、電腦主機一臺。                │
  └────────────────────────────────┘
附表七（被告丙○○所有且供犯罪所用之物）
  ┌────────────────────────────────┐
  │空白確定成交單、空白對帳單、監視器主機、監視器螢幕、電腦主機四臺│
  │、筆記型電腦、傳真機、光碟片、隨身碟、留倉資料、臺灣加權指數期貨│
  │二００交易規則、劉俊彥匯款資料、電腦液晶顯示器、電腦顯示器二臺、│
  │電話線轉接器、匯款單十一張、簽賭電腦資料二十六張、簽賭記事本一冊│
  │、日記帳一冊、匯款帳號紙條一張、通訊錄三張、簽賭筆記本一冊、筆記│
  │本一冊、匯款資料七張、空白對帳單五張、商用本票簿一冊、簽賭筆記本│
  │一冊、雜記八張、業績表十五張、簽賭業績表六張、密碼紙條一張、出貨│
  │單三張、簽賭統計單一張、筆記本二本、臺灣中小企業銀行匯款申請書六│
  │張、ＮＢＡ盤單一張、電話資料一張、雜記資料五張。                │
  └────────────────────────────────┘


司法院資訊處製作；財團法人民間司法改革基金會備份。
